# 处置投资性房地产收入，收到的钱，流量表上怎么反映？

提问人：a0506212429 时间：2012-01-07 10:58:54
1 、购入投资性房地产，支付的现金，应该放在经营活动产生的现金流量，还是投资产生的现金流量？ 2 、处置投资性房地产，收到的现金，应该放在经营活动产生的现金流量，还是投资产生的现金流量？处置投资性房地产确认的是其他业务收入，如果放在投资，和收入有不太匹配啊？ 各位意见了，在线等

回答人：chenyiwei
回复 a0506212429 的帖子
个人意见：由于投资性房地产是非流动资产，因此其购入和处置的现金流量均计入投资活动。处置投资性房地产时，现行准则规定通过“其他业务收入”和“其他业务成本”科目核算，但不应对于现金流量的列报产生影响（间接法中需注意调整）。